臺灣高等法院刑事判決
109年度上訴字第2661號
上  訴  人  
即  被  告  林明政





指定辯護人  鄭諭麗律師(義務辯護人)
上列上訴人因違反毒品危害防制條例等案件，不服臺灣基隆地方
法院108年度訴字第653號，中華民國109年5月27日第一審判決（
起訴案號：臺灣基隆地方檢察署108年度偵字第1630、2295號）
，提起上訴，本院判決如下：
    主  文
上訴駁回。
    事  實
一、甲○○(原名林囑隨)明知甲基安非他命係毒品危害防制條例所
    定之第二級毒品，且經行政院衛生福利部明令公告列為禁藥
    管理，屬藥事法第22條第1項第1款所規範之禁藥，不得非法
    轉讓及販賣，竟基於意圖營利，販賣第二級毒品甲基安非他
    命之犯意，及轉讓禁藥甲基安非他命之犯意，以不詳行動電
    話手機(未扣案)插用門號0000000000號SIM卡作為聯絡工具
    ，於附表編號1至3所示時、地，分別販賣甲基安非他命予夏
    聰賢共3次(各次販賣甲基安非他命之時間、地點、金額、數
    量等情形，均詳如附表編號1至3所示)，並收取附表編號1至
    3所示價款；另於附表編號4所示時、地，轉讓禁藥即甲基安
    非他命予蔡緒恩1次(轉讓之時間、地點、數量等情形，詳如
    附表編號4所示）。嗣經警對甲○○所持用上開門號執行通訊
    監察而循線查悉上情，並於民國108年3月7日在基隆市○○區○
    ○○街000巷0號執行搜索，當場查扣供甲○○個人施用毒品所用
    之甲基安非他命1包、殘渣袋2個、玻璃球1個(均無證據證明
    與本件犯行有關)、IPHONE手機1支（內含門號0000000000號
    SIM卡1張，手機部分無證據證明與本件犯行有關）。
二、案經新北市政府警察局刑事警察大隊報告臺灣基隆地方檢察
    署檢察官偵查起訴。
    理  由
壹、證據能力部分：
    按被告以外之人於審判外之陳述，雖不符刑事訴訟法第159
    條之1至第159條之4之規定，而經當事人於審判程序同意作
    為證據，法院審酌該言詞陳述或書面陳述作成時之情況，認
    為適當者，亦得為證據。又當事人、代理人或辯護人於法院
    調查證據時，知有第159條第1項不得為證據之情形，而未於
    言詞辯論終結前聲明異議者，視為有前項之同意，同法第15
    9條之5亦有明定。查本件檢察官、被告及辯護人就本判決下
    列所引被告以外之人於審判外陳述之證據能力均不予爭執，
    迄至言詞辯論終結，亦未對該等證據之證據能力聲明異議，
    本院審酌該些供述證據作成時，核無違法取證或其他瑕疵，
    認為以之作為本案之證據屬適當，自有證據能力。其餘資以
    認定被告犯罪事實之非供述證據，均查無違反法定程序取得
    之情形，依刑事訴訟法第158條之4反面規定，亦具證據能力
    。
貳、實體部分：
一、認定事實所憑之證據及理由：
  ㈠販賣甲基安非他命部分：
　⒈被告如附表編號1至3所示販賣甲基安非他命予夏聰賢之犯罪
    事實，業據被告於偵查、原審及本院準備程序、審理時，均
    坦承不諱（見偵字1630號卷第301、303、361、377頁，原審
    卷第58、244頁，本院卷第72、102頁），核與證人夏聰賢於
    警詢證述之情節大致相符（見偵字2295號卷第31至35頁），
    並有通訊監察譯文在卷可憑（見偵字1630號卷第26至28頁）
    ，足認被告此部分任意性之自白與事實相符。　　
  ⒉按販賣毒品係違法行為，非可公然為之，有獨特販售通路及
    管道，並無公定價格，容易增減分裝重量，且每次買賣之價
    格、數量，當各有差異，或隨供需雙方資力、關係深淺、需
    求量、貨源充裕與否、對行情之認知、販賣者對資金之需求
    程度，及政府查緝鬆嚴之態度，為各種不同之風險評估，而
    為機動性之調整，故其價格標準，自非一成不變，販賣者從
    各種價差或量差或純度差牟利之方式，亦有差異，但其意圖
    營利之非法販賣行為目的則同一。況毒品價格非低、取得不
    易，毒品非法交易，向為政府查禁森嚴且重罰不寬貸，被告
    與夏聰賢，非親故至交，僅為一般毒品交易關係，並無何特
    殊情誼，苟非有利可圖，殊無甘冒遭查獲重罰之高度風險，
    而平白親送交付毒品之理，又被告於本院審理時亦坦稱：附
    表編號1至3之犯行分別賺取「2、3百元」、「5百元」、「1
    千元」等語（見本院卷第103頁），益證被告確有販賣第二
    級毒品藉此牟利之意圖及犯行至明。　
  ⒊綜上，被告如附表編號1至3所示販賣第二級毒品甲基安非他
    命予夏聰賢之犯行，應堪認定。
　㈡轉讓甲基安非他命部分：　
　  上揭犯罪事實，業據被告於偵查、原審及本院準備程序、審
    理中，均自白不諱（見偵字1630號卷第303、361、377頁，
    原審卷第58、244頁，本院卷第72、102頁），核與證人蔡緒
    恩於偵查中之證述大致相符（見偵字1630號卷第315、343頁
    ），並有通訊監察譯文在卷可憑（見偵字1630號卷第29頁）
    ，足認被告此部分任意性之自白與事實相符，其有如附表編
    號4所示轉讓禁藥予蔡緒恩之犯行，應堪認定。
　㈢綜上所述，本件事證明確，被告上開犯行均堪認定，應依法
    論科。　　
二、論罪科刑：
  ㈠按甲基安非他命，為毒品危害防制條例第2條第2項第2款所稱
    之第二級毒品，依法不得販賣、持有及轉讓。次按第二級毒
    品MDMA、MDA、安非他命及甲基安非他命等成分均屬安非他
    命類藥品，為有效管理安非他命類藥品與其衍生物之冊類及
    其製劑，行政院衛生署於75年7月11日以衛署藥字第597627
    號公告禁止使用，而認屬藥事法規範之禁藥。是轉讓屬安非
    他命類藥（毒）品之行為，同受毒品危害防制條例第8條第2
    項之轉讓第二級毒品罪及藥事法第83條第1項之轉讓禁藥罪
    之規範，此係同一犯罪行為而同時有二種法律可資處罰之法
    條競合情形，應依「重法優於輕法」、「後法優於前法」等
    法理，擇一處斷。藥事法為毒品危害防制條例之後法；且現
    行藥事法第83條第1項之法定刑為「7年以下有期徒刑，得併
    科新臺幣5,000萬元以下罰金」，與毒品危害防制條例第8條
    第2項之法定刑為「6月以上，5年以下有期徒刑，得併科新
    臺幣70萬元以下罰金」相較下，以藥事法第83條第1項之法
    定刑為重；又毒品範圍尚包括影響精神物質與其製品，而藥
    事之管理，亦非僅止於藥品之管理，毒品未必均係經公告列
    管之禁藥，禁藥亦非必均為毒品，毒品危害防制條例與藥事
    法二者，並無必然之特別法與普通法關係，是除有轉讓第二
    級毒品達毒品危害防制條例第8條第6項規定之一定數量，或
    同條例第9條所定成年人轉讓予未成年人，或明知為懷胎婦
    女而轉讓，經依法加重後之法定刑較藥事法第83條第1項之
    法定刑為重之情形以外，因藥事法第83條第1項為後法，且
    為重法，依上開說明，自應優先適用藥事法第83條第1項之
    規定處斷（最高法院105年度台上字第1484號、96年度台上
    字第3582號、97年度台非字第397號判決要旨參照）。經查
    ，被告自102年起即有多年施用甲基安非他命之經驗，依其
    智識程度及過往犯罪紀錄，當可知悉甲基安非他命併屬藥事
    法上所稱之禁藥。被告本件轉讓予蔡緒恩之甲基安非他命數
    量僅屬微量，並無證據已達10公克以上，尚無從依毒品危害
    防制條例第8條第6項規定加重其刑；又被告為成年人，亦無
    依上開毒品危害防制條例第9條第1項之加重論罪之適用，揆
    諸首揭判決意旨及說明，自應優先適用藥事法第83條第1項
    之規定處斷，合先敘明。
　㈡又被告行為後，毒品危害防制條例雖於109年1月15日總統華
    總一義字第10900004091號令修正公布，於109年7月15日生
    效，修正前毒品危害防制條例第4條第2項規定：「製造、運
    輸、販賣第二級毒品者，處無期徒刑或7年以上有期徒刑，
    得併科新臺幣1千萬元以下罰金」，修正後之法定刑提高為
    「處無期徒刑或10年以上有期徒刑，得併科新臺幣1千5百萬
    元以下罰金」，經比較新舊法，修正後之規定並未較有利於
    被告，依刑法第2條第1項前段之規定，自應適用被告行為時
    即修正前毒品危害防制條例之規定論處。核被告如附表編號
    1至3所為，均係犯修正前毒品危害防制條例第4條第2項之販
    賣第二級毒品罪；如附表編號4所為，係犯藥事法第83條第1
    項之轉讓禁藥罪。被告意圖販賣而持有第二級毒品之低度行
    為，應為販賣第二級毒品之高度行為所吸收，均不另論罪。
    又被告轉讓甲基安非他命前之持有行為與之後的轉讓行為，
    為實質上一罪之階段行為，其高度之轉讓行為已依藥事法加
    以處罰，依法律適用完整性之法理，其低度之持有行為不能
    再行割裂適用毒品危害防制條例加以處罰（最高法院82年度
    台上字第4076號判決意旨參照）。被告所犯上開4罪(3次販
    賣第二級毒品、1次轉讓禁藥)之間，犯意各別，行為互殊，
    應分論併罰。
  ㈢累犯是否加重其刑之說明：
　⒈查被告前因施用毒品案件，經原審法院分別判處有期徒刑3月
    、2月、2月確定，並經原審法院以104年度聲字第860號裁定
    定其應執行刑為有期徒刑5月確定，於105年1月20日易科罰
    金執行完畢，此有本院前案紀錄表附卷可稽，被告於有期徒
    刑執行完畢5年以內，故意再犯本件有期徒刑以上之各罪，
    均為累犯。
　⒉依108年2月22日公布之司法院釋字第775號意旨：刑法第47條
    第1項之累犯規定，不分情節一律加重最低本刑，不符憲法
    罪刑相當原則，牴觸憲法第23條之比例原則，有關機關應自
    解釋公布日起2年內修正之，於修正前，法院就該個案應依
    解釋意旨，裁量是否加重最低本刑等語。亦即在現行刑法第
    47條第1項累犯規定修正之前，法院仍得斟酌個案情形，裁
    量是否加重最低本刑，並未完全排除累犯規定之適用。本院
    審酌被告前已有多次施用毒品犯行，深知毒品對施用者健康
    之戕害及國家對於杜絕毒品犯罪之禁令，甫於105年1月20日
    易科罰金執行完畢，竟仍未生警惕作用，進而為本件販賣第
    二級毒品及轉讓禁藥之犯行，益彰顯其無視於毒品對施用者
    健康之戕害及國家對於杜絕毒品犯罪之禁令，恣意助長毒品
    流通，足見前罪之徒刑執行成效不彰，其對刑罰之反應力顯
    然薄弱，自我控制力及守法意識不佳，所為上開各罪，均有
    加重其刑之必要，爰依刑法第47條第1項規定分別加重其刑
    ，惟販賣第二級毒品其法定刑無期徒刑部分，依刑法第65條
    第1項規定不得加重。　
  ㈣關於毒品危害防制條例第17條第2項之審酌：
　　查被告所犯如附表編號1至3所示3次販賣第二級毒品犯行，
    於檢察官偵訊、原審及本院審理時均坦承犯行（見偵字1630
    號卷第361頁、原審卷第244頁、本院卷第102頁），均應依
    毒品危害防制條例第17條第2項之規定，分別予以減輕其刑
    ，並依法先加後減之。
　㈤是否適用刑法第59條之說明：
　　按犯罪之情狀顯可憫恕，認科以最低度刑仍嫌過重者，得酌
    量減輕其刑，刑法第59條定有明文。此所謂最低度刑，固包
    括法定最低本刑；惟遇有其他法定減輕之事由者，則應係指
    適用其他法定減輕事由減輕其刑後之最低度刑而言。倘被告
    別有法定減輕事由者，應先適用法定減輕事由減輕其刑後，
    猶認其犯罪之情狀顯可憫恕，即使科以該減輕後之最低度刑
    仍嫌過重者，始得適用刑法第59條規定酌量減輕其刑。又該
    條所謂「犯罪之情狀」，與同法第57條規定科刑時應審酌之
    一切情狀，並非有截然不同之領域，於裁判上酌減其刑時，
    應就犯罪一切情狀（包括第57條所列舉之10款事項），予以
    全盤考量，審酌其犯罪有無可憫恕之事由（即判例所稱有特
    殊之原因與環境等等，在客觀上足以引起一般同情，以及宣
    告法定低度刑，是否猶嫌過重），以為判斷（最高法院102
    年台上字第2513號判決意旨參照）。次按修正前販賣第二級
    毒品罪之法定刑為無期徒刑或7年以上有期徒刑，得併科新
    臺幣1千萬元以下罰金。然同為販賣第二級毒品之人，其原
    因動機不一，犯罪情節未必盡同，或有大盤毒梟者，亦有中
    、小盤之分，甚或僅止於吸毒者友儕間為求互通有無之有償
    交付，是其態樣顯非可一概而論，即其販賣行為所造成危害
    社會之程度亦非可等量齊觀，倘依其情狀處以相當之有期徒
    刑，即足以懲儆，並可達防衛社會之目的者，自非不可依客
    觀之犯行與主觀之惡性二者加以考量其情狀，是否有可憫恕
    之處，適用刑法第59條之規定酌量減輕其刑，期使個案裁判
    之量刑，能斟酌至當，符合比例原則。經查：
　⒈附表編號1部分：
　　查被告此部分販賣第二級毒品犯行，其行為固值非難，惟其
    此次販賣之金額及數量均非鉅，藉此獲得之利益自屬微薄有
    限，該犯行所造成危害社會之程度，與大量散播毒品之大盤
    、中盤毒販相較，顯然有別，縱依前開毒品危害防制條例第
    17條第2項規定予以減刑後，課處最低度刑猶嫌過重，堪認
    有情輕法重之失衡現象，尚有堪可憫恕之情狀，為使其量刑
    斟酌至當，符合比例原則，爰就被告此部分販賣第二級毒品
    犯行，依刑法第59條之規定酌量遞減輕其刑。 
　⒉附表編號2、3部分：　　
　　被告於附表編號2、3之犯行部分，其販賣金額各為1萬4,000
    元、2萬5,000元，販賣毒品之重量則多達半兩、1兩，顯非
    屬微量販賣，查毒品之危害，除戕害施用者之身心健康外，
    復因毒品施用者為取得購買毒品所需之金錢，亦衍生家庭、
    社會治安問題，本件被告販賣第二級毒品之犯行，對於毒品
    施用者提供來源，其行為對於他人身心健康及社會秩序實已
    造成潛在之危險，影響甚鉅，參諸被告此部分販賣第二級毒
    品犯行之毒品數量多達半兩、1兩，倘再經由購毒者輾轉提
    供他人，所造成毒品之擴散及社會秩序之危害實難想像，其
    此部分犯罪情節顯非輕微。而被告此部分販賣第二級毒品犯
    行，有累犯之加重刑度事由（無期徒刑部分不得加重），再
    依毒品危害防制條例第17條第2項規定之減輕其刑，其最低
    刑度已減輕甚多，足使之為適當刑罰制裁，綜觀被告此部分
    之犯罪情狀，並無顯可憫恕之情，於此情形下，難認有何情
    輕法重之情事，自無適用刑法第59條規定，再予減輕其刑之
    餘地，是被告之辯護人就此部分主張再依刑法第59條規定酌
    減其刑云云，難認可採。　
  ㈥至被告就附表編號4所示轉讓禁藥犯行部分，雖於偵、審中均
    自白犯行，然藥事法並無如毒品危害防制條例第17條第2項
    偵審自白得減輕其刑之規定，基於法律整體適用不得割裂原
    則，仍無另依毒品危害防制條例第17條第2項之規定，減輕
    其刑之餘地（最高法院104年度第11次刑事庭會議決議意旨
    參照），附此敘明。
三、駁回上訴之理由：
　㈠原審審理結果，認被告所犯罪證明確，因而適用毒品危害防
    制條例第4條第2項、第17條第2項、第19條第1項，藥事法第
    83條第1項，刑法第11條、第47條第1項、第59條、第51條第
    5款、第38條第2項、第4項、第38條之1第1項前段、第3項等
    規定，並說明審酌被告知悉甲基安非他命戕害他人身心健康
    甚鉅，竟販賣予他人而藉以牟利，又轉讓禁藥甲基安非他命
    ，戕害國民身心健康及危害社會治安，兼衡被告之行為手段
    、被告之智識程度、經濟狀況、生活狀況，及犯後坦認犯行
    之態度等一切情狀，就被告所犯如附表編號1至4各罪，分別
    量處有期徒刑1年10月、4年、4年6月、7月，並具體審酌整
    體犯罪過程之各罪，自各行為彼此間之關聯性以觀，其所犯
    各罪之犯罪時間、行為侵害之法益、各罪對法益侵害之加重
    效應非鉅，罪數所反應行為人人格及犯罪傾向等情狀為整體
    評價，定應執行刑為有期徒刑6年。復就沒收部分說明：
  ⒈被告於附表編號1至3各次販賣甲基安非他命所得款項（均詳
    如附表所示），被告於原審陳稱其有收得上開各款項（見原
    審卷第243頁），均屬被告之犯罪所得，且未據扣案，應依
    刑法第38條之1第1項前段、第3項規定，宣告沒收，且於全
    部或一部不能沒收或不宜執行沒收時，追徵其價額。
  ⒉被告於原審陳稱：本案各次販賣及轉讓甲基安非他命犯行，
    係使用舊的行動電話手機，該手機已以舊機換新機之方式賣
    掉等語（見原審卷第58頁），是扣案之手機1支及其內之SIM
    卡，即非被告於本案犯行所用之聯絡工具，惟被告於本案各
    次販賣、轉讓甲基安非他命犯行時，所使用之行動電話手機
    ，屬犯罪所用之聯絡工具，雖未據扣案，就附表編號1至3犯
    行部分，均應各依毒品危害防制條例第19條第1項、刑法第3
    8條第4項規定，不問屬於被告與否，於各次犯行項下，分別
    諭知沒收，且於全部或一部不能沒收或不宜執行沒收時，追
    徵其價額；就附表編號4犯行部分，應依刑法第38條第2項、
    第4項規定，諭知沒收，且於全部或一部不能沒收或不宜執
    行沒收時，追徵其價額。至被告於本案各次犯行所使用之SI
    M卡亦未據扣案，而其財產價值低微，欠缺刑法上重要性，
    即無宣告沒收之必要。
  ⒊扣案之白色結晶1包（驗餘淨重0.2293公克），經送驗結果，
    確檢出甲基安非他命成分（見偵字2295號卷第113頁），惟
    警方係於108年3月7日搜索被告住處時，方扣得上開甲基安
    非他命，距被告於本案最後一次犯行時點，已逾2月之久，
    且被告於原審陳稱：扣案甲基安非他命1包，係供其施用毒
    品等語（見原審卷第58頁），復無證據證明扣案甲基安非他
    命係被告本案犯行所剩餘之物，即與本案犯行無關，不得於
    本案宣告沒收銷燬或沒收。
  ⒋又扣案之玻璃球1顆、殘渣袋2個等物，係被告施用毒品所用
    ，均與本案犯罪事實無關，業據被告陳述在卷（見偵字2295
    號卷第18頁、原審卷第58頁），爰均不予宣告沒收等旨。
　㈡經核原判決認事用法，洵無違誤，量刑亦屬妥適。被告上訴
    意旨略以：原審量刑及定執行刑過重，請求從輕量刑云云；
    被告之辯護人則為其辯護稱：就原判決附表編號2、3之罪，
    請審酌刑法第59條規定，予以減輕；就原判決附表編號1、4
    之罪，請審酌刑法第57條規定，再予減輕等語。然查，本件
    被告所為附表編號2、3之販賣第二級毒品犯行，並無法重情
    輕之情形可言，自無適用刑法第59條規定之餘地，業經本院
    說明如前。又按刑事審判旨在實現刑罰權分配正義，故法院
    對有罪被告科刑，應符合罪刑相當原則，使輕重得宜，罰當
    其罪，以契合社會法律感情，此所以刑法第57條明定科刑時
    應審酌一切情狀，尤應注意該條所列10款事項以為科刑輕重
    之標準，俾使法院就個案量刑，能斟酌至當。「量刑輕重係
    屬事實審法院得依職權自由裁量事項，苟已斟酌刑法第57條
    各款所列情狀而未逾越法定刑度，不得遽指為違法」（最高
    法院98年台上字5002號判決意旨參照）。本件原審判決已以
    被告之責任為基礎，說明其所犯4罪均適用累犯加重其刑之
    規定，另敘明法定刑為無期徒刑部分不得加重，並適用毒品
    危害防制條例第17條第2項規定，就附表編號1至3所示販賣
    第二級毒品犯行，均分別減輕其刑，另就附表編號1所示販
    賣第二級毒品犯行，適用刑法第59條規定遞減輕其刑，再詳
    予審酌刑法第57條各款所列情形，為科刑輕重標準之綜合考
    量，在法定刑度內，斟酌科刑，尚無偏執一端，致明顯失出
    失入之違法或不當，客觀上不生量刑裁量權濫用或違反比例
    原則、罪刑均衡原則之情形，原審所定應執行刑之刑度亦合
    於內、外部界限，與罪刑相當原則無悖，核無不合，自無違
    法之可言。被告徒以前詞上訴主張原審量刑、定刑過重，請
    求再予輕判云云，難認有據。從而，被告之上訴，為無理由
    ，應予駁回。　　　
據上論斷，應依刑事訴訟法第368條，判決如主文。
本案經檢察官蕭擁溱提起公訴，檢察官陳昱旗到庭執行職務。
中　　華　　民　　國　　109 　年　　10 　　月　 14　　日
                  刑事第十一庭  審判長法　官  周煙平
                                      法　官  陳俞伶
                                      法　官  連育群
以上正本證明與原本無異。
如不服本判決，應於收受送達後20日內向本院提出上訴書狀，其
未敘述上訴之理由者並得於提起上訴後20日內向本院補提理由書
（均須按他造當事人之人數附繕本）「切勿逕送上級法院」。
                                      書記官  廖紫喬
中　　華　　民　　國　　109 　年　　10　　月　　14　　日
附錄：本案論罪科刑法條全文　
修正前毒品危害防制條例第4條
製造、運輸、販賣第一級毒品者，處死刑或無期徒刑；處無期徒
刑者，得併科新臺幣 2 千萬元以下罰金。
製造、運輸、販賣第二級毒品者，處無期徒刑或 7 年以上有期
徒刑，得併科新臺幣 1 千萬元以下罰金。
製造、運輸、販賣第三級毒品者，處 7 年以上有期徒刑，得併
科新臺幣 7 百萬元以下罰金。
製造、運輸、販賣第四級毒品者，處 5 年以上 12 年以下有期
徒刑，得併科新臺幣 3 百萬元以下罰金。
製造、運輸、販賣專供製造或施用毒品之器具者，處 1 年以上
7 年以下有期徒刑，得併科新臺幣 1 百萬元以下罰金。
前五項之未遂犯罰之。
藥事法第83條
明知為偽藥或禁藥，而販賣、供應、調劑、運送、寄藏、牙保、
轉讓或意圖販賣而陳列者，處7年以下有期徒刑，得併科新臺幣5
千萬元以下罰金。
犯前項之罪，因而致人於死者，處7年以上有期徒刑，得併科新
臺幣1億元以下罰金；致重傷者，處3年以上12年以下有期徒刑，
得併科新臺幣7千5百萬元以下罰金。
因過失犯第1項之罪者，處2年以下有期徒刑、拘役或科新臺幣5
百萬元以下罰金。
第1項之未遂犯罰之。
附表
編號 對象  行為態樣 時間 地點 毒品種類與數量 原審判決主文  買賣價格（新臺幣）      1 夏聰賢 販賣 107年7月1日凌晨0時15分許 基隆市○○區○○路00巷00號 甲基安非他命4公克 甲○○犯販賣第二級毒品罪，累犯，處有期徒刑壹年拾月。未扣案之犯罪所得新臺幣參仟元及未扣案之行動電話手機壹支均沒收，於全部或一部不能沒收或不宜執行沒收時，均追徵其價額。  3000元      2 夏聰賢 販賣 107年7月16日下午17時許 基隆市○○區○○路00巷00號 甲基安非他命半兩 甲○○犯販賣第二級毒品罪，累犯，處有期徒刑肆年。未扣案之犯罪所得新臺幣壹萬肆仟元及未扣案之行動電話手機壹支均沒收，於全部或一部不能沒收或不宜執行沒收時，均追徵其價額。  14000元      3 夏聰賢  販賣 107年7月27日晚間19時29分後之同日某時 基隆市○○區○○路00巷00號 甲基安非他命1兩 甲○○犯販賣第二級毒品罪，累犯，處有期徒刑肆年陸月。未扣案之犯罪所得新臺幣貳萬伍仟元及未扣案之行動電話手機壹支均沒收，於全部或一部不能沒收或不宜執行沒收時，均追徵其價額。  25000元      4 蔡緒恩  轉讓 107年10月14日上午10時15分後之同日某時或108年1月4日晚間19時許 基隆市○○區○○路000號之6住所樓下 甲基安非他命少許 甲○○犯轉讓禁藥罪，累犯，處有期徒刑柒月。未扣案之行動電話手機壹支沒收，於全部或一部不能沒收或不宜執行沒收時，追徵其價額。  無償轉讓